【裁判字號】    98,裁,2577
【裁判日期】    981022
【裁判案由】    免職
【裁判全文】
最  高  行  政  法  院  裁  定
                                      98年度裁字第2577號
上  訴  人  甲○○
被 上訴 人  內政部警政署
代  表  人  乙○○
                          送達代收人  蔡純
上列當事人間免職事件，上訴人對於中華民國97年1月10日臺北
高等行政法院96年度訴字第3084號判決，提起上訴，本院裁定如
下：
    主  文
上訴駁回。
上訴審訴訟費用由上訴人負擔。
    理  由
一、按對於高等行政法院判決之上訴，非以其違背法令為理由，
    不得為之，行政訴訟法第242條定有明文。依同法第243條第
    1項規定，判決不適用法規或適用不當者，為違背法令；而
    判決有同條第2項所列各款情形之一者，為當然違背法令。
    是當事人對於高等行政法院判決上訴，如依行政訴訟法第24
    3條第1項規定，以高等行政法院判決有不適用法規或適用不
    當為理由時，其上訴狀或理由書應有具體之指摘，並揭示該
    法規之條項或其內容；若係成文法以外之法則，應揭示該法
    則之旨趣，倘為司法院解釋或本院之判例，則應揭示該判解
    之字號或其內容。如以行政訴訟法第243條第2項所列各款情
    形為理由時，其上訴狀或理由書，應揭示合於該條項各款之
    事實。上訴狀或理由書如未依此項方法表明者，即難認為已
    對高等行政法院判決之違背法令有具體之指摘，其上訴自難
    認為合法。
二、被上訴人以上訴人任職雲林縣警察局斗南分局（下稱斗南分
    局）警員期間，自民國（下同）95年1月1日起至同年12月6
    日止，平時考核獎懲計有嘉獎14次，申誡3次、記過10次，
    互相抵銷後，合計仍有申誡1次、記過6次，累積已達2大過
    以上，業已符合行為時警察人員管理條例（96年7月11日修
    正後名稱為警察人員人事條例）第31條第1項第11款及第2項
    規定，爰以95年12月28日警署人乙字第3353號令（下稱原處
    分）核布上訴人免職，免職未確定前先行停職。上訴人不服
    ，提起復審，經遭駁回，遂提起行政訴訟，經原審法院以96
    年度訴字第3084號判決（下稱原判決）駁回後，乃提起本件
    上訴。其上訴意旨雖以：斗南分局所為以上訴人酒後服勤均
    記過兩次之處分，未視上訴人酒後服勤之原因及其勤務執行
    是否因此而受影響，所影響勤務執行是否重大，一概以記過
    兩次，有違行政裁量權之行使；且警察人員獎懲標準表第5
    點第33款規定係以有查辦案件或執行重要工作不力或延誤者
    ，得為記過處分，惟上訴人雖酒後服勤，然獎懲事由並未記
    載上訴人有何執行重要工作不力或延誤之情事，斗南分局即
    均以記過兩次之處分，其行政裁量權之行使，已難謂適法；
    況依警察人員獎懲標準表第4點第25款所列之事由「酗酒茲
    事，情節輕微者」，亦僅以申誡之處分，上訴人並無酗酒茲
    事及執行職務不力之情形，斗南分局遽為記過兩次之處分，
    顯有違法。又斗南分局於95年12月4日、5日共編排上訴人連
    續6小時守望勤務，亦有違警察勤務條例第16條規定，且未
    依上訴人工作量之差異及患有憂鬱症之特殊情形，而縮短服
    勤時間至4小時內，亦有違上開規定，原判決就上開有利於
    上訴人之證據，未說明其未採用之理由，顯有判決不備理由
    之違法。另上訴人就斗南分局所為之兩次申誡處分已依法提
    起申訴及再申訴，詎被上訴人竟於上開申誡處分未確定前，
    遽為本件免職處分，實有違法，原判決以行政程序法第110
    條規定認被上訴人之處分並未違法，惟該條規定係規範書面
    行政處分效力之存續期間，故於提起申訴後，該行政處分之
    效力雖係繼續存在，惟尚未確定，有可能因申訴、再申訴等
    救濟途徑而撤銷，若經撤銷，免職處分所依據之事由即因一
    部撤銷而全部無效，則於申誡處分未確定前所為之免職處分
    實有違法等語，為其論據。
三、惟核本件係上訴人主張原處分（免職處分）違法而應予撤銷
    之訴訟，至斗南分局先前對上訴人所為5次「記過貳次」之
    懲處及3次「申誡壹次」之懲處，因非本件行政訴訟之對象
    ，且均屬不得提起行政訴訟之範圍，雖原判決贅論上開懲處
    處分之適法性，仍不影響原判決以上訴人95年考績年度獎懲
    迄無經撤銷或變更，其平時考核獎懲互相抵銷後累積確已達
    2大過以上，被上訴人核布上訴人免職，免職未確定前先行
    停職之原處分，核符行為時警察人員管理條例第31條第1項
    第11款及第2項規定，因而維持原處分及復審決定，駁回上
    訴人在原審之訴之結果。上訴意旨仍執前詞，就上開非本件
    訴訟對象之記過或申誡等懲處之適法性，再事爭執，並就原
    審所為論斷或駁斥其主張之理由，泛言有不備理由之違法，
    而未具體表明原判決究竟有如何合於不適用法規或適用不當
    、或有行政訴訟法第243條第2項所列各款之情形，尚難認為
    已對原判決之如何違背法令有具體之指摘。依首揭規定及說
    明，應認其上訴為不合法，應予駁回。
四、據上論結，本件上訴為不合法。依行政訴訟法第249條第1項
    前段、第104條、民事訴訟法第95條、第78條，裁定如主文
    。
中    華    民    國    98    年    10    月    22    日
                    最高行政法院第四庭
                        審判長法官  劉  鑫  楨
                              法官  廖  宏  明
                              法官  劉  介  中
                              法官  曹  瑞  卿
                              法官  陳  鴻  斌
以  上  正  本  證  明  與  原  本  無  異
中    華    民    國    98    年    10    月    22    日
                              書記官  吳  玫  瑩


司法院資訊處製作；財團法人民間司法改革基金會備份。
